【裁判字號】    99,聲再,77
【裁判日期】    990630
【裁判案由】    違反毒品危害防制條例
【裁判全文】
臺灣高等法院高雄分院刑事裁定          99年度聲再字第77號
聲  請  人
即受判決人  甲○○
上列聲請人因違反毒品危害防制條例案件，對於本院97年度上訴
字第1555號中華民國99年1 月6 日確定判決（起訴案號：臺灣高
雄地方法院檢察署96年度偵字第2778號），聲請再審，本院裁定
如下：
    主  文
再審之聲請駁回。
    理  由
一、聲請意旨略稱：(一)受判決人遭扣案之第一級毒品海洛因經鑑
    定後，合計淨重39.44 公克，純質淨重4.07公克，又原確定
    判決認受判決人遭扣案之上開毒品係販賣所剩餘，然原確定
    判決先認受判決人購入第一級毒品海洛因3 公克，則販賣所
    剩餘第一級毒品海洛因理應少於3 公克，原確定判決認定證
    據有違誤。(二)原確定判決認受判決人以每日新台幣（下同）
    1 千500 元代價委由黃禾業販賣第一級毒品海洛因，是依原
    確定判決所認定受判決人販賣第一級毒品海洛因共4 次既遂
    ，所得各為1 千元、500 元、500 元、500 元，則受判決人
    應給付黃禾業代價應為6 千元，受判決人豈有利可圖？(三)本
    件遭扣案之第一級毒品海洛因經鑑定後，合計淨重39.44 公
    克，純質淨重4.07公克，而當場經查獲之人有4 人，若以每
    人每日施用第一級毒品海洛因150 毫克，4 人僅需6 日即可
    施用殆盡，尚不違一般施用毒品者之經驗法則。(四)原確定判
    決主文欄並未諭知黃瓊微之罪刑，竟諭知受判決人與黃瓊微
    連帶沒收、抵償，顯違背法令。(五)黃瓊微已經臺灣高雄地方
    法院檢察署檢察官處分不起訴，足有合理懷疑受判決人之前
    係為使黃瓊微脫離嫌疑，因而與員警條件交換同意坦承犯行
    原確定判決原未審酌於此。(六)黃瓊微已經臺灣高雄地方法院
    檢察署檢察官處分不起訴，且監聽光碟內之聲音經鑑定並無
    從證明係受判決人之聲音，原確定判決漏未審酌上開證據，
    自屬新證據。從而，依刑事訴訟法第420 條第1 項第6 款規
    定聲請再審。
二、按刑事訴訟法第420 條第1 項第6 款所謂發見確實之新證據
    ，係指該證據於事實審法院判決前已經存在，為法院、當事
    人所不知，不及調查斟酌，至其後始行發見，且就證據本身
    形式上觀察，固不以絕對不須經過調查程序為條件，但必須
    顯然可認為足以動搖原有罪確定判決，而為受判決人無罪、
    免訴、免刑或輕於原判決所認罪名之判決者為限。
三、經查：(一)原確定判決已說明受判決人辯稱遭警脅迫、利誘等
    不正方法取供之情為不足採取；又受判決人之犯罪事實由法
    院依調查證據認定，原確定判決就受判決人與黃瓊微共同販
    賣第一級毒品海洛因亦已說明所依憑證據及理由；是受判決
    人指原確定判決未審酌黃瓊微已經臺灣高雄地方法院檢察署
    檢察官處分不起訴及諭知受判決人與黃瓊微連帶沒收、抵償
    為違背法令，均無可採。(二)受判決人遭扣案之第一級毒品海
    洛因經鑑定後，合計淨重39.44 公克，純質淨重4.07公克，
    有法務部調查局鑑定書可稽，此已經原確定判決審酌，自非
    事後方行發見之新證據。受判決人依上開法務部調查局鑑定
    書指原確定判決認定扣案之第一級毒品海洛因係販入後販賣
    所剩餘尚有違誤及扣案之第一級毒品海洛因數量不違一般施
    用毒品者之經驗法則，亦非合法。(三)受判決人意圖營利販賣
    第一級毒品海洛因之事實，已經原確定判決認定在案，至受
    判決人以每日1 千500 元代價委由黃禾業販賣第一級毒品海
    洛因是否合理及受判決人是否有利可圖，此乃受判決人另一
    考量，尚與受判決人販賣第一級毒品海洛因以營利之犯行無
    關，而況此亦非屬事後方行發見之新證據。(四)原確定判決就
    受判決人意圖營利販賣第一級毒品海洛因之事實，已經說明
    證據及理由，至監聽光碟內之聲音經鑑定固無從證明係受判
    決人之聲音，尚無不足以動搖原有罪確定判決而為受判決人
    無罪判決。綜上所述，受判決人聲請再審，於法尚有未合，
    乃應予駁回。
四、依刑事訴訟法第434 條第1 項，裁定如主文。
中    華    民    國    99    年    6     月    30    日
                  刑事第八庭    審判長法  官  洪兆隆
                                      法  官  張盛喜
                                      法  官  郭玫利
以上正本證明與原本無異。
如不服本裁定應於送達後5 日內向本院提出抗告狀。
中    華    民    國    99    年    6     月    30    日
                                      書記官  梁美姿

司法院資訊處製作；財團法人民間司法改革基金會備份。
